臺灣桃園地方法院刑事判決
111年度審易字第1737號
                                   111年度審易字第1860號
公  訴  人  臺灣桃園地方檢察署檢察官
被      告  李亞倫






上列被告因竊盜案件，經檢察官提起公訴（111年度偵字第23212
號、第28441號、第28646號），本院判決如下：
    主  文
李亞倫犯如附表一宣告刑欄所示之罪，分別判處如附表一宣告刑
欄所示之刑，未扣案如附表一「犯罪所得、沒收」欄所示之物均
沒收，如全部或一部不能沒收或不宜執行沒收時，追徵其價額。
又犯如附表二宣告刑欄所示之罪，分別判處如附表二宣告刑欄所
示之刑，未扣案之犯罪所得即新臺幣壹佰貳拾伍元、壹仟貳佰伍
拾元均沒收，如全部或一部不能沒收或不宜執行沒收時，追徵其
價額。
    事  實
一、李亞倫因缺錢花用，竟分別為下列之犯行：
  ㈠李亞倫分別意圖為自己不法之所有，基於竊盜之犯意，先後 
    於附表一「竊盜時間/地點」欄所示之時間、地點，以附表
    一「竊盜方式」欄所示之方式，分別竊得屬於附表一「被害
     人」欄所示之人所有如附表一「犯罪所得」欄所示之物。
  ㈡李亞倫於竊得附表一編號3「犯罪所得」欄所示陳文龍申辦所
    有之合作金庫商業銀行股份有限公司（下稱合庫銀行）VISA
    金融卡（卡號0000-0000-0000-0000號，下稱「陳文龍合庫
    銀行VISA金融卡」）1張後，見「陳文龍合庫銀行VISA金融
    卡」兼具悠遊電子錢包之感應刷卡及自動儲值功能，遂另意
    圖為自己不法之所有，基於以不正方法由收費設備取得財產
    上不法之利益之犯意，於附表二編號1、2「刷卡日期」欄所
    示時間，在附表二編號1、2「特約商店」欄所示之便利商店
    內，持「陳文龍合庫銀行VISA金融卡」在悠遊卡股份有限公
    司所設置之讀取器（reader，下稱「悠遊卡收費設備感應區
    」）感應刷卡消費，經由末端的應用系統（system integra
    tion，下稱「悠遊卡末端應用系統」）判讀後，合庫銀行誤
    認李亞倫係有正當權源之持卡人刷卡付費，因餘額不足，乃
    透過該屬收費設備之「悠遊卡末端應用系統」自動加值附表
    二編號1、2「授權金額」欄所示之款項至「陳文龍合庫銀行
    VISA金融卡」之悠遊電子錢包內，使李亞倫得以上開儲值金
    額扣抵其在特約商店內之消費，李亞倫因此獲得無須付費之
    財產上不法利益。
二、案經敖又仁、林佳慧、陳文龍、路子宏訴由桃園市政府警察
    局大園分局移送臺灣桃園地方法院檢察署檢察官偵查起訴。
    理  由
壹、證據能力：
一、按被告以外之人於審判外之言詞或書面陳述，除法律有規定
    者外，不得作為證據。又被告以外之人於審判外之陳述，雖
    不符前4條之規定，而經當事人於審判程序同意作為證據，
    法院審酌該言詞陳述或書面陳述作成時之情況，認為適當者
    ，亦得為證據。當事人、代理人或辯護人於法院調查證據時
    ，知有第159條第1項不得為證據之情形，而未於言詞辯論終
    結前聲明異議者，視為有前項同意，刑事訴訟法159條第1 
    項、第159條之5分別定有明文。查證人敖又仁、陳文龍、林
    家慧、路子宏於警詢時之陳述，固係審判外之陳述而屬傳聞
    證據，惟被告就上開審判外之陳述，於本院審理中，知有該
    項證據，未曾於言詞辯論終結前聲明異議，而本院審酌該等
    證人陳述作成時之情況，並無違法取證及證明力過低之瑕疵
    ，亦認以之作為證據為適當，依前揭規定說明，自有證據能
    力。
二、卷內監視器錄影畫面翻拍照片、現場照片，均屬以機械之方
    式所存之影像再予忠實列印，並非依憑人之記憶再加以轉述
    而得，並非供述證據，並無傳聞證據排除法則之適用（最高
    法院98年度台上字第6574號判決意旨參照），該等照片，有
    證據能力。另本件認定事實所引用之卷內其餘卷證資料，並
    無證據證明係公務員違背法定程序所取得，被告於審判程序
    中復未於言詞辯論終結前表示異議，且卷內之文書證據，亦
    無刑事訴訟法第159條之4之顯有不可信之情況與不得作為證
    據之情形，則依刑事訴訟法第159條之5之規定，本件認定事
    實所引用之所有文書證據，均有證據能力，合先敘明。　　
貳、實體部分：
一、訊據被告李亞倫分別於警詢、檢察官訊問及本院審理時均坦
    承不諱，復有如附表一、二「書證」欄所示之證據等在卷可
    佐，是認被告上開任意性自白，核與事實相符，足堪採信。
    本件事證明確，被告上揭犯行，已堪認定，應予依法論科。
二、論罪科刑：
　㈠按刑法第321條第1項第2款規定將「門窗」、「牆垣」、「其
    他安全設備」並列，「門窗」中所謂之門，應專指分隔住宅
    或建築物（包括公寓、大廈內之各住戶或店舖）內外之出入
    口大門之門扇而言；所謂之窗，應指具有防閑效用之窗戶而
    言。次按刑法第321條第1項第2款所謂毀越門窗、牆垣或其
    他安全設備，其中「毀」係指毀損之行為，「越」則指踰越
    或超越，「毀」與「越」不以兼有為限，若有其一即克當之
    。經查：
　⒈犯罪事實欄㈠之附表一編號⒈中，被告以徒手打破後陽台門之
    玻璃後，開啟門鎖，再由該門進入敖又仁住處內行竊，業經
    被告於警詢中供陳明確，且有現場勘察照片在卷可考，該門
    既用以區隔內外，自屬門扇無疑，依前開說明，被告所為顯
    該當刑法第321條第1項第2款之毀越門扇之加重條件。
　⒉犯罪事實欄㈠之附表一編號⒉、⒊、⒋中，被告均以徒手拆卸浴
    室窗戶後，再分別由窗戶進入林佳慧、陳文龍、路子宏住處
    內行竊，業經被告於檢察官訊問中供陳明確，是被告所為，
    均該當刑法第321條第1項第2款之踰越安全設備(即窗戶)竊
    盜加重條件。
　㈡再按兼具悠遊卡功能之信用卡（下稱悠遊聯名卡），在儲值 
    於悠遊卡內之款項低於一定金額或不足以支付當次消費金額
     時，可經由「悠遊卡末端應用系統」自持卡人信用卡可動
    用 額度中，將一定之金錢價值撥付於悠遊電子錢包內進行
    悠遊 卡儲值，此即所謂自動加值。查犯罪事實欄㈡中，被告
    接續於附表二編號1、2所示時間、特約商店內，持「陳文龍
    合庫銀行VISA金融卡」(結合悠遊卡功能)，在「悠遊卡收費
    設備感應區」感應刷卡消費，經由「悠遊卡末端應用系統」
    自動加值時，被告並無何施用詐術之行為，不過係收費設備
    誤認被告為持卡人本人而予以自動加值，被告亦因而獲得持
    該悠遊聯名卡，於特約商店刷卡消費或搭乘大眾交通運輸工
    具時，在自動加值之額度內，直接由悠遊卡電子錢包扣款，
    而無需付費之不法利益，且因悠遊聯名卡不限於本人始可持
    卡消費，任何人持卡輕觸「悠遊卡收費設備感應區」，即可
    經由「悠遊卡末端應用系統」扣款，等同現金而用以支付商
    品及服務對價，此時悠遊卡特約商店或大眾交通運輸公司亦
    無因持卡人非本人而陷於錯誤之情事。從而，被告持「陳文
    龍合庫銀行VISA金融卡」，在「悠遊卡收費設備感應區」感
    應刷卡，而經由「悠遊卡末端應用系統」自動加值之行為，
    揆之前揭說明，自屬以不正方法由收費設備得財產上不法利
    益之犯行。
　㈢核被告所為，分別係犯：
　⒈就犯罪事實欄㈠部分：
　①就犯罪事實欄㈠之附表一編號⒈所為，係犯刑法第321條第1項
    第1、2款之毀越門扇侵入住宅竊盜罪。公訴意旨漏未論及刑
    法第321條第1項第2款「毀越門扇」之加重條件，容有誤會
    ，然其基本社會事實相同，且僅屬加重條件之增加，本院仍
    得予以審理，尚不生變更起訴法條之問題。
　②就犯罪事實欄㈠之附表一編號⒉、⒊、⒋所為，均係犯刑法第321
    條第1項第1、2款之踰越安全設備侵入住宅竊盜罪。公訴意
    旨漏未論及刑法第321條第1項第2款「踰越窗戶」之加重條
    件，容有誤會，然其基本社會事實相同，且僅屬加重條件之
    增加，本院仍得予以審理，尚不生變更起訴法條之問題。
　⒉就犯罪事實欄㈡之附表二編號⒈、⒉所為，均係犯刑法第339條
    之1第2項之以不正方法由收費設備取得財產上不法之利益罪
    。
　㈣按盜刷他人之金融卡(結合悠遊卡功能)犯行，各次盜刷行為
    均足生損害於持卡人、發卡銀行及特約商店，故若向不同之
    特約商店盜刷金融卡(結合悠遊卡功能)，顯非侵害同一法益
    。經查：犯罪事實欄㈡（即附表二編號⒈、⒉）中，被告於附
    表二編號⒈、⒉「刷卡日期」、「刷卡地點/特約商店」欄所
    示之時間、地點，在「悠遊卡收費設備感應區」感應刷卡，
    而經由「悠遊卡末端應用系統」自動加值並支付附表二編號
    ⒈、⒉「交易項目」欄所示之香菸等費用之行為，係分別於不
    同時間，向不同之特約商店持以行使而侵害不同法益，各次
    行為明顯可分，而與接續犯須持續侵害同一法益之要件有別
    ，自應分論併罰，是起訴書認就附表二所示之犯行應全部論
    以接續犯之一罪，並非可採。　　
　㈤被告所犯上開毀越門扇侵入住宅竊盜罪1罪、踰越安全設備侵
    入住宅竊盜罪3罪、以不正方法由收費設備取得財產上不法
    之利益罪2罪，共6罪間，犯意各別，行為互殊，應分論併罰
    。
　㈥被告前犯多項普通及加重竊盜等罪，經本院以99年度聲字第1
    557號裁定應執行有期徒刑8年1月確定，於104年3月23日假
    釋出監，後假釋遭撤銷，須服殘刑1年2月又22日，於107年7
    月2日執行完畢，有台灣高等法院被告前案紀錄表附卷可稽
　　，被告於執行完後五年內再犯本件，為累犯。再按最高法院
    刑事大法庭110年度台上大字第5660號裁定意旨「被告構成
    累犯之事實及應加重其刑之事項，均應由檢察官主張並具體
    指出證明之方法後，經法院踐行調查、辯論程序，方得作為
    論以累犯及是否加重其刑之裁判基礎。」等語。檢察官起訴
    書對於被告構成累犯之事實未置一詞，更未說明被告是否應
    依刑法第47條第1項規定加重其刑，是本院具體審酌後，認
    本件無從依刑法第47條第1項規定加重其刑。
　㈦審酌被告之犯罪手段、犯罪所得財物價值、不正取得之財產
    利益多寡、其迄未賠償告訴人、被告於本案前後犯有多項竊
    盜罪、並有上開多項普通及加重竊盜等罪執行完畢之前科之
    素行不端等一切情狀，量處如主文所示之刑，並就拘役刑諭
    知易科罰金之折算標準。另參酌最高法院最近一致見解，就
    數罪併罰之案件，如能俟被告所犯數罪全部確定後，於執行
    時，始由犯罪事實最後判決之法院所對應之檢察署檢察官，
    聲請法院裁定之，無庸於每一個案判決時定其應執行刑，依
    此所為之定刑，不但能保障被告之聽審權，符合正當法律程
    序，更可提升刑罰之可預測性，減少不必要之重複裁判，避
    免違反一事不再理原則情事之發生，而依卷附台灣高等法院
    被告前案紀錄表，被告於本件前後尚犯其他多項犯罪，從而
    ，本案宣告刑均不予定其應執行之刑，併此說明。
三、沒收：
　㈠附表一「犯罪所得、沒收」欄所示之物，均屬被告之犯罪所 
    得，且並未實際合法發還予各告訴人，均應依刑法第38條之
     1第1項前段、第3項規定，於各次犯罪項下宣告沒收，於全
    部或一部不能沒收或不宜執行沒收時，追徵其價額。
  ㈡如附表一編號3「犯罪所得、不予沒收」欄所示之金融卡，並
    非側重卡本身之價值，且亦得加以掛失，是本院認尚欠缺刑
    法上之重要性，依刑法第38條之2第2項規定，不予宣告沒收
    及追徵價額。
  ㈢被告不正取得如附表二「刷卡金額」之不法利益，均屬被告
    之犯罪所得，是該等犯罪所得125元、1250元，均應依刑法
    第38條之 1第1項前段、第3項規定，於各次犯罪項下宣告沒
    收，於全部或一部不能沒收或不宜執行沒收時，追徵其價額
    。
據上論斷，應依刑事訴訟法第299條第1項前段，刑法第321條第1
項、第2項、第339條之1第2項、第1項、第38條之1第1項前段、
第3項，刑法施行法第1條之1第1項，判決如主文。
本案由檢察官楊挺宏、俞秀端提起公訴，經檢察官張建偉到庭執
行職務。
中　　華　　民　　國　　111 　年　　11　　月　　15　　日
　　　　　　　　　刑事審查庭  法  官  曾雨明
以上正本證明與原本無異。
如不服本判決應於收受判決後20日內向本院提出上訴書狀，並應
敘述具體理由。其未敘述上訴理由者，應於上訴期間屆滿後20日
內向本院補提理由書(均須按他造當事人之人數附繕本)「切勿逕
送上級法院」。
                              書記官  沈詩婷
中　　華　　民　　國　　111 　年　　11　　月　　16　　日
附錄本案論罪科刑法條：
中華民國刑法第321條
犯前條第1項、第2項之罪而有下列情形之一者，處6月以上5年以
下有期徒刑，得併科50萬元以下罰金：
一、侵入住宅或有人居住之建築物、船艦或隱匿其內而犯之。
二、毀越門窗、牆垣或其他安全設備而犯之。
三、攜帶兇器而犯之。
四、結夥三人以上而犯之。
五、乘火災、水災或其他災害之際而犯之。
六、在車站、港埠、航空站或其他供水、陸、空公眾運輸之舟、
    車、航空機內而犯之。
前項之未遂犯罰之。
中華民國刑法第339條之1（違法由收費設備取得他人之物之處罰
）
意圖為自己或第三人不法之所有，以不正方法由收費設備取得他
人之物者，處1年以下有期徒刑、拘役或10萬元以下罰金。
以前項方法得財產上不法之利益或使第三人得之者，亦同。
前二項之未遂犯罰之。

附表一：
編號 被害人 竊盜時間/地點 竊盜方式 宣告刑欄 1. 敖又仁 （提告） 111年1月16日晚間10時50分許，在桃園市○○區○○街00號4樓之3。 李亞倫於左揭時間，途經左揭地址，見旁邊之建築工地所架設之鷹架貼近公寓4樓陽台，認有機可乘，竟意圖為自己不法之所有，基於竊盜之犯意，先自上開建築工地未上鎖之大門進入工地後，攀爬至敖又仁位於左揭地址住處陽台，並徒手打破陽台門之玻璃（毀損部分，未據告訴），再伸手踰越該玻璃破洞開啟門鎖，由該區隔內外之陽台門侵入左揭住處內，徒手竊取敖又仁所有、置於屋內如下列「犯罪所得」欄所示之物，得手後利用鷹架原路返回工地1樓，迅即離去。嗣敖又仁發現遭竊後報警處理，經警採集屋內廚房及後陽台地上之血跡，經送鑑驗後，結果與李亞倫之DNA-STR型別相符，始查悉上情。 李亞倫毀越門扇侵入住宅竊盜，處有期徒刑拾月。  犯罪所得 沒收 ①液晶電視壹臺。 ②普視電視盒壹臺。 ③ASUS牌筆記型電腦壹臺。 ④手機充電座參組。 ⑤鑰匙3支。 ⑥住處磁扣2個。　    不予沒收 無   書證 ①勘察採證同意書。 ②內政部警政署刑事警察局111年2月16日刑生字第1110009275號鑑定書。 ③桃園市政府警察局大園分局現場勘察採證紀錄表、勘察照片、現場照片。   編號 被害人 竊盜時間/地點 竊盜方式 宣告刑欄 ⒉ 林家慧 （提告） 111年2月14日晚間8時11分許，在桃園市○○區○○街00號104室宿舍。 李亞倫於左揭時間，見林佳慧位於左揭地址宿舍之浴室窗戶未上鎖，認有機可乘，竟意圖為自己不法之所有，基於竊盜之犯意，徒手將浴室窗戶拆卸，並踰越該窗戶進入林佳慧房內，徒手竊取林佳慧所有、置於屋內如下列「犯罪所得」欄所示之物，得手後，迅即自該窗戶離去，並將窗戶安裝回復。嗣林佳慧發覺遭竊報警處理，經警調閱監視器錄影畫面，進而循線查悉上情。 李亞倫踰越安全設備侵入住宅竊盜，處有期徒刑拾月。  犯罪所得 沒收 ①綠色皮夾壹個。 ②現金新台幣肆仟元。 ③OPPO牌行動電話壹支。 ④G-SHOCK牌手錶壹支。 ⑤電剪壹盒。 ⑥後背包貳個。 ⑦車鑰匙1串。　    不予沒收 無。   書證 ①監視錄影畫面翻拍照片、現場照片、職務報告。   編號 被害人 竊盜時間/地點 竊盜方式 宣告刑欄 ⒊ 陳文龍 （提告） 111年2月14日晚間8時20分許，在桃園市○○區○○街00號103室宿舍。 李亞倫於左揭時間，見陳文龍位於左揭地址宿舍之浴室窗戶未上鎖，認有機可乘，竟意圖為自己不法之所有，基於竊盜之犯意，徒手將浴室窗戶拆卸，並踰越該窗戶進入陳文龍房內，徒手竊取陳文龍所有、置於屋內如下列「犯罪所得」欄所示之物，得手後，迅即自該窗戶離去，並將窗戶安裝回復。嗣陳文龍發覺遭竊報警處理，經警調閱監視器錄影畫面，進而循線查悉上情。 李亞倫踰越安全設備侵入住宅竊盜，處有期徒刑拾月。  犯罪所得 沒收 ①Lenovo牌筆記型電腦壹臺。 ②咖啡色長夾壹個。 ③深藍色後背包壹個。 ④現金新台幣捌仟元。 ⑤鑰匙壹串（約40支）。    不予沒收 ①合作金庫金融卡（卡號0000-0000-0000-0000號）1張。   書證 ①合作金庫銀行VISA金融卡消費成交回報。 ②悠遊卡股份有限公司加值消費明細。 ③合作金庫銀行持卡人聲明書。 ④員警職務報告。 ⑤監視錄影畫面翻拍照片、現場照片。   編號 被害人 竊盜時間/地點 竊盜方式 宣告刑欄 ⒋ 路子宏 （提告） 111年4月6日晚間7時40分許，在桃園市○○區○○路0段00巷00號5樓之18房。 李亞倫於左揭時間，途經左揭地址之集合住宅（即公寓）前，見1樓側門未關，即自大門侵入屬住宅一部分之樓梯間後，經由該樓梯行至上址5樓18房之路子宏居所前，見路子宏住處之浴室窗戶未上鎖，認有機可乘，竟意圖為自己不法之所有，基於竊盜之犯意，徒手將浴室窗戶拆卸，並踰越該窗戶進入路子宏房內，徒手竊取路子宏所有、置於屋內如下列「犯罪所得」欄所示之物，得手後，迅即自該住處房門離去。嗣路子宏發覺遭竊報警處理，經警調閱監視器錄影畫面，進而循線查悉上情。 李亞倫踰越安全設備侵入住宅竊盜，處有期徒刑拾月。  犯罪所得 沒收 桌上型電腦主機壹臺。    不予沒收 無。   書證 ①監視錄影畫面翻拍照片、現場照片。   

附表二：即犯罪事實欄㈡之盜刷「陳文龍合庫VISA金融卡」犯行
編號 刷卡日期 特約商店 交易項目 授權金額（新臺幣） 刷卡方式 偽造之署押/偽造之私文書 宣告刑欄     刷卡金額（新臺幣）    ⒈ 111年2月14日晚間11時2分許 桃園市○○區○○○路0段000號之「統一便利商店」華薪門市 自動儲值（可扣抵消費之款項） 500元 自動儲值 無 李亞倫犯以不正方法由收費設備取得財產上不法之利益罪，處拘役拾日，如易科罰金以新台幣壹仟元折算壹日。    香菸 （自上開自動儲值之款項中扣抵） 125元 小額消費或感應式刷卡免簽名交易 無  ⒉ 111年2月14日晚間11時6分許 桃園市○○區○○路000號「萊爾富便利商店」中壢壢榮門市 自動儲值（可扣抵消費之款項） 1,000元 自動儲值 無 李亞倫犯以不正方法由收費設備取得財產上不法之利益罪，處拘役貳拾日，如易科罰金以新台幣壹仟元折算壹日。    香菸 （自上開自動儲值之款項中扣抵） 1,250元 小額消費或感應式刷卡免簽名交易 無  書證 ①合作金庫銀行VISA金融卡消費成交回報。 ②悠遊卡股份有限公司加值消費明細。 ③合作金庫銀行持卡人聲明書。 ④員警職務報告。 ⑤監視錄影畫面翻拍照片、現場照片。